【裁判字號】    89,易,1047
【裁判日期】    890501
【裁判案由】    家庭暴力防治法
【裁判全文】
台灣台中地方法院刑事判決                        八十九年度易字第一○四七號
    公  訴  人  台灣台中地方法院檢察署檢察官
    被      告  乙○○
右列被告因家庭暴力防治法案件，經檢察官提起公訴（八十八年度偵字第二四○一八
號），本院判決如左：
    主      文
乙○○無罪。
    理      由
一、公訴意旨略以：被告乙○○係甲○○之夫，二人間具有家庭暴力防治法第三條第
    一款所定之家庭成員關係。被告乙○○曾於民國八十八年十月十二日，經台灣台
    中地方法院依家庭暴力法第十三條第二項第一、二、五款之規定，以八十八年度
    家護字第一三九號民事通常保護令，裁定令其不得對甲○○實施身體或精神上不
    法之侵害行為及不得為騷擾行為。詎乙○○於八十八年十一月二十日二十時許，
    見甲○○不在家，即打行動電話給甲○○，得知甲○○與友人丙○○在台中市○○路「耕讀園書香茶坊」用餐，竟至該茶坊找尋甲○○，並向丙○○數落甲○○
    之不是、對家庭不負責任，對甲○○為精神上之侵害行為，加以騷擾，違反法院
    所為前述裁定。因認被告涉有家庭暴力防治法第五十條第一、二款之違反保護令
    罪嫌。
二按犯罪事實應依證據認定之，無證據不得推定其犯罪事實；又不能證明被告犯罪
    或其行為不罰者，應諭知無罪之判決，刑事訴訟法第一百五十四條第三百零一
    條第一項分別定有明文。又告訴人之告訴，係以使被告受刑事訴追為目的，是其
    陳述是否與事實相符，仍應調查其他證據以資審認，最高法院五十二年台上字第
    一三○○號著有判例可資參照。又認定不利於被告之事實，須依積極證據，苟積
    極之證據不足為不利於被告之事實認定時，即應為有利於被告之認定，更不必有
    何有利之證據，最高法院三十年上字第八一六號判例亦有明文。
三、公訴人認被告涉有上開罪嫌，無非告訴人甲○○之指訴為其主要論據。然訊據被
    告乙○○坦承於前揭時間至「耕讀園書香茶坊」找甲○○，並向丙○○說甲○○
    有申請保護令及其夫妻相處之情形等事實，惟堅決否認犯行，辯稱：因甲○○自
    認歌唱得很好，其在獅子會歌唱比賽未得名次，係因我不夠力，我才提到她對家
    庭的問題，向丙○○說當太太、母親的人，應該在家照顧小孩，不要常往外跑，
    並未辱罵甲○○等語。經查：按家庭暴力防治法所稱之騷擾者，謂任何打擾、警
    告、嘲弄或辱罵他人之言語、動作或製造使人心生畏怖情境之行為，該法第二條
    第三款固有明文，惟騷擾之行為應具備惡意性、起始性及積極侵害性，苟家庭成
    員間相互之評擊，無從分辨係由何人惡意挑起，即難稱為騷擾，亦不得認係實施
    精神上不法侵害之行為。查證人即當日在場之丙○○到庭證稱：「乙○○打電話
    給甲○○，談話內容我不清楚，後來乙○○就來耕讀園，他來之後，就和我、甲○○閒聊，甲○○和乙○○之間沒有發生不愉快之事。乙○○和甲○○有說到小
    孩之問題及彼此相處之問題，他們好像彼此抱怨對方的不是。乙○○來時，我們
    先談獅子會的問題，大約一小時後，他們才談到他們家庭的問題，彼此抱怨，但
    在談他們家庭問題的時候，氣氛沒有什麼不對，後來我們三人一起去結帳，甲○○付錢，付錢後一起出去，我就開車回家」等語。是被告當日縱有言及告訴人平
    日對家庭不負責任云云，然既在與告訴人、丙○○閒聊約一個小時後，始因談到
    家庭問題而引發，其間並無辱罵和不愉快之情事發生，揆諸前揭說明，尚難認被
    告所為，係惡意挑起爭端之騷擾行為或對告訴人實施精神上不法侵害之行為，自
    不得論處被告違反保護令之罪責。此外，復查無其他積極證據足資證明被告有何
    犯行，本件係不能證明被告犯罪，應為無罪之諭知。
四據上論斷，應依刑事訴訟法第三百零一條第一項，判決如主文。
中      華      民      國    八十九    年      五      月      一      日
                                      法  官  張  恩  賜
右正本證明與原本無異。
如不服本判決，應於判決送達後十日內向本院提出上訴狀，上訴於臺灣高等法院臺中
分院( 須附繕本 )。
                                      書記官
中      華      民      國    八十九    年      五      月      三      日


司法院資訊處製作；財團法人民間司法改革基金會備份。
